【裁判字號】    92,易緝,240
【裁判日期】    921031
【裁判案由】    竊盜
【裁判全文】
臺灣高雄地方法院刑事判決                        九十二年度易緝字第二四號
    公  訴  人  臺灣高雄地方法院檢察署檢察官
    被      告  乙○○
右列被告因竊盜案件，經檢察官提起公訴（九十一年度偵字第一○一一四號），及移
：
    主  文
乙○○結夥三人以上竊盜，累犯，處有期徒刑拾月。扣案之鑰匙壹支沒收。
    事  實
一、乙○○前於民國八十五年間因搶奪罪，經本院以八十五年度訴字第二一八五號判
    處有期徒刑一年六月，嗣先後經臺灣高等法院高雄分院及最高法院駁回上訴確定
    ，而於八十七年十月二十一日假釋期滿執行完畢。竟仍不知悔改，其與石一（
    本院已先行判決確定）、劉繼貴（另案判決既判力所及，由檢察官另為不起訴處
    分）三人共同基於意圖為自己不法所有之犯意聯絡，共謀竊取他人車輛而結夥三
    人以上，於九十年九月二十七日凌晨二時三十分許，三人騎乘機車行經高雄縣鳳
    山市○○路與文康街交岔路口附近，見車牌號碼ＹＢ─二三三一號之自用小貨車
    （為順源氣體企業行所有）停放於該處之停車格內，認有機可趁，遂由乙○○以
    其所有之機車鑰匙下手開啟車門後直接啟動而竊取該車，石一、劉繼貴二人則
    在旁把風接應，得手後即由乙○○駕駛上開竊得之車輛搭載石一與劉繼貴二人
    離去，途經高雄縣鳳山市○○路與自立街口，恰巧遭巡邏員警查覺乙○○所駕駛
    前開贓車行跡可疑，經警攔車示意檢查後，乙○○竟因畏罪拒絕受檢而駕車搭載
    石一、劉繼貴二人加速逃逸，巡邏員警則尾隨鳴笛追逐，迨駕車逃至鳳山市○
    ○路○段與中和街口時三人始棄車逃跑，石一、劉繼貴二人分別逃竄至鳳山市
    ○○路與中安路口、自由路與自治街口時，即先後為緊追在後之員警當場逮捕，
    乙○○雖趁隙逃逸，惟依石一及劉繼貴二人之供述而查獲上情。
二、案經高雄縣警察局鳳山分局報請臺灣高雄地方法院檢察署檢察官偵查起訴。
    理  由
一、訊據被告乙○○對於右揭時地與石一、劉繼貴三人共同竊取車輛之犯行，業於
    本院審理中坦承不諱，核與共同被告石一、證人劉繼貴分別於警訊及偵訊時供
    述竊車等情節相符（見警卷第二至七頁、偵查卷第二七及二八頁），且被告竊車
    後駕駛該部贓車遭警追捕而逃逸之情節，並經證人卓宏昌於本院調查訊問時證述
    明確（見本院九十二年一月二十三日訊問筆錄）。又上開車號ＹＢ─二三三一號
    自用小貨車為順源氣體企業行所有，係停放於高雄縣鳳山市○○路與文康街交岔
    路口附近之停車格內失竊等情，復據被害人即順源氣體企業行負責人甲○○於警
    訊及偵訊時指述在卷，並有車籍作業系統查詢認可資料、自小貨車領回人之具結
    各一紙在卷可憑及扣案用以行竊之鑰匙一支足資佐證，足認被告自白之竊盜犯行
    核與事實相符，自可採為論科之依據。本案事證明確，被告犯行足堪認定。
二、核被告乙○○與石一、劉繼貴三人共同竊盜之所為，係犯刑法第三百二十一條
    第一項第四款之結夥三人以上竊盜罪。被告就前揭竊盜犯行與乙○○、劉繼貴間
    ，互有犯意聯絡及行為分擔，均為共同正犯。又被告前因犯搶奪罪，經本院判處
    有期徒刑一年六月後並經駁回上訴而確定，於八十七年十月二十一日執行完畢，
    復因犯竊盜案件，經本院以九十年度易字第二○二五號判處有期徒刑三月，並經
    撤回上訴確定（尚未執行）等事實，有臺灣高等法院被告全國前案紀錄表附卷可
    按，其於有期徒刑執行完畢後，五年內再犯本件有期徒刑以上刑之罪，為累犯，
    應依刑法第四十七條之規定加重其刑。爰審酌被告前已有搶奪及竊盜之前科，仍
    不知悔改，不思正當工作以獲取所需，竟與他人結夥共同竊取車輛，危害社會治
    安，並造成被害人之損失及不便，惟念及被告犯後尚知坦供犯行，且失竊之贓車
    已由被害人領回，所造成之損害非鉅等一切情狀，量處如主文所示之刑，以資懲
    儆。至扣案之鑰匙一支，係被告所有供本件犯罪所用之物，業據其供明在卷，爰
    依刑法第三十八條第一項第二款之規定，併予宣告沒收。
三、移送併案意旨（九十二年度偵字第一九四三六號）略以：被告乙○○於九十二年
    九月二十三日上午七時四十分許，在高雄縣鳳山市○○街一六四號前，以自備之
    鑰匙一支竊取被害人蕭雅雯所有車號ＬＤＧ－八六九號重型機車，得手後供自行
    騎用，因認被告涉犯竊盜罪嫌，且與本件有連續犯之裁判上一罪關係而移送併辦
    云云。經查，被告於偵訊時固坦承有於前揭時地竊取機車之事實，惟其於本件九
    十年九月二十七日與石一、劉繼貴共同竊盜後，前因另案犯竊盜案件，經本院
    以九十年度易字第二○二五號判處有期徒刑三月確定，嗣於九十一年四月五日入
    監執行後，至同年七月五日執行期滿出監；復因另案犯強盜案件，經本院判處有
    期徒刑四年，並經臺灣高等法院高雄分院及最高法院先後駁回上訴確定，因被告
    未到案執行後，經臺灣高雄地方法院檢察署於九十二年二月二十七日發布通緝，
    而於同年九月二十八日緝獲之事實，有上開判決書、通緝案件移送書及臺灣高等
    法院被告全國前案紀錄表在卷足憑，是被告係於出監後一年餘之時間即於九十二
    年九月二十三日通緝中始再犯案，且距本件其與石一、劉繼貴於九十年九月二
    十七日共同竊盜之時間已長達約二年之久，則從被告之主觀犯意而言，被告並非
    基於概括犯意為之，且就客觀要件之時間而言，顯難認定係時間緊接，自與連續
    犯之構成要件有間，核與本件應無裁判上之一罪關係，本院無從併予審究，應退
    回由檢察官另行為妥適之處理，附此敘明。
據上論斷，應依刑事訴訟法第二百九十九條第一項前段、刑法第二十八條、第三百二
十一條第一項第四款、第四十七條、第三十八條第一項第二款，判決如主文。
本案經檢察官詹美玲到庭執行職務。
中      華      民      國      九十二    年  十    月    三十一    日
                                     臺灣高雄地方法院刑事第九庭
                                         審判長法  官  陳樹村
                                               法  官  吳為平
                                               法  官  吳俊龍
右正本證明與原本無異。
如不服本判決，應於判決送達後十日內，向本院提出上訴狀。
                                               書記官  蔡淑貞
中      華      民      國      九十二    年      十    月    三十一    日
附錄本判決論罪之法條：
刑法第三百二十一條
犯竊盜罪而有左列情形之一者，處六月以上、五年以下有期徒刑：
一、於夜間侵入住宅或有人居住之建築物、船艦或隱匿其內而犯之者。
二、毀越門扇、牆垣或其他安全設備而犯之者。
三、攜帶兇器而犯之者。
四、結夥三人以上而犯之者。
五、乘火災、水災或其他災害之際而犯之者。
六、在車站或埠頭而犯之者。
前項之未遂犯罰之。


司法院資訊處製作；財團法人民間司法改革基金會備份。
